【裁判字號】    91,交聲,996
【裁判日期】    920117
【裁判案由】    違反道路交通管理處罰條例聲明異議
【裁判全文】
臺灣臺北地方法院交通事件裁定                  九十一年度交聲字第九九六號
    異議人即
    受處分人  甲○○  男  五十.
右列受處分人因違反道路交通管理處罰條例案件，對於台北市交通事件裁決所中華民
國九十一年五月三十一日所為之處分（原處分案號：北市裁三字第駕裁二二－ＺＡ0
000000號），聲明異議，本院裁定如左：
    主      文
異議駁回。
    理      由
一、按汽車行駛高速公路，應依速限標誌指示，高速公路交通管制規則第五條第一項
    前段定有明文，又汽車行駛於高速公路，而不遵管制之規定者，處汽車駕駛人新
    台幣（以下同）三千元以上六千元以下罰鍰，道路交通管理處罰條例第三十三條
    第一項定有明文，而汽車駕駛人駕駛汽車違反道路交通管理處罰條例第三十三條
    規定者，除應依該條所規定之罰鍰處罰外，並予記違規點數一點，道路交通管理
    處罰條例第六十三條第一項第一款亦定有明文。
二、本件受處分人即異議人甲○○於民國九十一年二月二十七日五時七分許，駕駛其
    所有車號六Ｂ－二六五六號自用小客車，沿國道一號高速公路南下行駛，途經該
    路段南向四十四公里處，該處路段速限為九十公里，受處分人竟以一百零三公里
    之速度超速行駛，為內政部警政署國道公路警察局第一警察隊員警李德龍以雷達
    自動照相器拍照存證，以受處分人有違反前揭道路交通管理處罰條例第三十三條
    第一項規定之行為逕行舉發，嗣受處分人於舉發通知單上所載之應到案日期前向
    原處分機關提出申訴，經原處分機關請舉發單位調查結果，仍認受處分人有前開
    違規行為，原處分機關乃依前揭道路交通管理處罰條例第三十三條第一項、第六
    十三條第一項第一款規定於九十一年五月三十一日從輕裁處異議人罰鍰三千元並
    予記違規點數一點。
三、受處分人固不否認有於前開時間駕駛前開車號汽車，行經前述地點之事實，惟具
    狀否認有任何違反前開道路交通管理處罰條例規定之行為，辯稱：其收受舉發通
    知單後前往舉發之違規地點勘查，發現國道中山高速公路南下四十三公里三百五
    十公尺右外側路邊所立速限標示牌，一為九十公里（二十公噸以上大貨車），一
    為一百公里（其他車輛），其並未故意超速違規云云。惟查：受處分人於前述時
    地駕駛少開車號汽車超速行駛之事實，有雷達自動照相器所攝之測速相片附卷可
    證，依該測速相片之紀錄，當時車速為一百零三公里，此為受處分人所不爭。受
    處分人雖執稱：該路段一般汽車之速限為一百公里云云；然查：國道一號高速公
    路南向四十四公里處，其速限於九十一年三月十四日前為時速八十公里（總重二
    十噸以上貨車）、九十公里（其他車種）；九十一年三月十四日以後速限為時速
    九十公里（總重二十噸以上貨車）、一百公里（其他車種），此分別有交通部台
    灣區○道○○○路北區工程處九十一年四月一日北工中字第○九一○○○三二八
    二號函、內政部警政署國道公路警察局九十一年十一月二十八日公局交字第○九
    一○○二四九七○號函附卷可稽，並經本院電詢交通部台灣區○道○○○路局北
    區工程處人員確認無訛，有本院公務電話記錄在卷可按。是被告遭舉發超速行駛
    之日即九十一年二月二十七日，國道一號高速公路南向四十四公里處之一般小客
    車速限為時速九十公里，受處分人當時以一百零三公里之速度行駛，顯係未依速
    限管制而超速。本件事證明確，受處分人之違規行為堪以認定。
四、綜上所述，受處分人確有在前揭時地駕駛汽車超速行駛之違規行為，從而原處分
    機關依前揭道路交通管理處罰條例第三十三條第一項、第六十三條第一項第一款
    規定從輕逕行裁處異議人罰鍰三千元並予記違規點數一點，核無違誤，本件受處
    分人之異議為無理由，自應將其異議駁回。
據上論斷，應依道路交通案件處理辦法第十九條，裁定如主文。
中      華      民      國    九十二    年      一      月     十七     日
                                      臺灣臺北地方法院刑事第八庭
                                          法  官  朱瑞娟
右正本證明與原本無異
如不服本裁定，應於裁定送達後五日內向本院提出抗告狀。
                                          書記官  葉金發
中      華      民      國    九十二    年      一      月     二十     日


司法院資訊處製作；財團法人民間司法改革基金會備份。
